臺灣高雄地方法院刑事判決　　　　　　　 94年度訴字第611號
公　訴　人　臺灣高雄地方法院檢察署檢察官
被　　　告　甲○○　男　33歲.
　　　　　　　　　　　四號五樓.
右列被告因違反毒品危害防制條例案件，經檢察官提起公訴（93
年度毒偵字第7879號），嗣因被告就被訴事實為有罪之陳述，經
本院告知簡式審判程序意旨，並聽取公訴人及被告之意見後，本
院合議庭裁定由受命法官獨任依簡式審判程序審理，判決如左：
    主  文
甲○○施用第一級毒品，累犯，處有期徒刑拾月。扣案之注射針
筒壹支沒收銷燬之。
    事  實
一、甲○○前因搶奪、恐嚇案件，經本院八十九年度訴字第二七
    六九號判決判處有期徒刑十月確定；另因違反毒品危害防制
    條例案件（詳後述），由本院九十年度訴字第二三二０號判
    決判處有期徒刑九月，因不服原判決提起上訴，復經撤回上
    訴而確定，上開案件業經本院九十一年度聲字第一八一０號
    裁定定其應執行有期徒刑一年八月，於民國九十三年一月十
    六日縮短刑期假釋出監（觀護結束日期為九十三年三月十二
    日），因前開假釋期滿未經撤銷，而於九十三年三月四日縮
    刑期滿視為執行完畢。另因施用毒品案件，經本院八十九年
    度毒聲字第四五四五號裁定送觀察、勒戒後，認有繼續施用
    毒品之傾向，而以八十九年度毒聲字第五三四五號裁定令入
    戒治處所強制戒治一年，再以八十九年度毒聲第九一０八號
    裁定停止戒治，所餘期間付保護管束，嗣因前開停止戒治期
    滿未經撤銷，視為強制戒治執行完畢，由臺灣高雄地方法院
    檢察署檢察官於九十年七月十九日以九十年度戒毒偵字第八
    二二號為不起訴處分確定；又再因施用毒品案件，除據臺灣
    高雄地方法院檢察署檢察官以九十年度毒偵字第四０五九號
    提起公訴，經本院九十年度訴字第二三二０判決判處有期徒
    刑九月，因不服原判決提起上訴，復經撤回上訴而確定外，
    另由本院九十年度毒聲字第五四五一號裁定令入戒治處所施
    以強制戒治一年，復以九十一年度毒聲字第一六八三號裁定
    停止戒治，於九十一年四月二十六日停止執行出監，所餘期
    間付保護管束，惟於同年七月二十五日再行入監執行上開徒
    刑，嗣於九十三年一月十六日執行完畢而釋放。詎其猶不知
    悛悔，復基於施用第一級毒品海洛因之犯意，自前開強制戒
    治執行完畢釋放後五年內，於九十三年十二月十六日凌晨零
    時許，在其位於高雄市○○區○○街九七之四號五樓住處內
    ，以將海洛因摻水後，再以針筒注射之方式，非法施用第一
    級毒品海洛因一次。嗣於同日零時許，由甲○○之父洪一男
    報警檢舉而前往上址查獲，並經其同意後採尿送驗，始查悉
    上情。另扣得其所有使用過之注射針筒一支。
二、案經高雄市政府警察局三民第二分局報請台灣高雄地方法院
    檢察署檢察官偵查起訴。
    理  由
一、本件被告甲○○係違反毒品危害防制條例第十條第一項之施
    用第一級毒品罪，其法定刑為死刑、無期徒刑、最輕本刑為
    三年以上有期徒刑以外之罪，於準備程序進行中，被告就被
    訴事實為有罪之陳述，由受命法官告知簡式審判程序之要旨
    並聽取其與公訴人之意見，經被告同意適用簡式審判程序後
    ，本院亦認無不得或不宜改依簡式審判程序進行之處，爰依
    刑事訴訟法第二百七十三條之一第一項、第二百八十四條之
    一規定，本院合議庭裁定裁定本件由受命法官獨任進行簡式
    審判程序，合先敘明。
二、右揭事實，業據被告坦承不諱，核與證人洪一男於警詢中證
    述之情節相符，並有濫用藥物尿液檢體監管記錄表及高雄市
    立凱旋醫院九十四年一月四日濫用藥物尿液檢驗報告各一件
    在卷可稽，另扣得被告使用過之注射針筒一支可資佐證。又
    上開注射針筒經本院依職權送請臺灣高雄醫學大學附設中和
    紀念醫院鑑定之結果，亦呈現第一級毒品海洛因之陽性反應
    ，有卷附該院九十四年三月十五日九四０三—一四九號檢驗
    報告可佐，足徵被告之自白核與事實相符，堪予採信。另查
    ，被告前於八十九年間因施用毒品案件，經本院裁定送觀察
    、勒戒後，認有繼續施用毒品之傾向，再以裁定令入戒治處
    所施以強制戒治，嗣由本院裁定停止戒治，所餘期間付保護
    管束，且因停止戒治期滿未經撤銷，視為強制戒治執行完畢
    ，由臺灣高雄地方法院檢察署檢察官以九十年度戒毒偵字第
    八二二號為不起訴處分確定；又於九十年間再因施用毒品案
    件，除據臺灣高雄地方法院檢察署檢察官提起公訴，經判處
    有期徒刑九月確定外，另由本院裁定令入戒治處所施以強制
    戒治，復經裁定停止戒治，於九十一年四月二十六日停止執
    行，所餘期間付保護管束，惟於同年七月二十五日再行入監
    執行前開徒刑，嗣於九十三年一月十六日執行完畢而釋放等
    情，有臺灣高等法院被告全國前案紀錄表及本院被告院內索
    引卡紀錄表各一份附卷可參，足認被告確於前開強制戒治執
    行完畢釋放後、五年內再犯毒品危害防制條例第十條第一項
    施用第一級毒品海洛因之罪。職是，本件事證明確，被告犯
    行洵堪認定，自應依法論科。
三、查海洛因係毒品危害防制條例第二條第二項第一款所定之第
    一級毒品，依法不得持有、施用及販賣。核被告甲○○所為
    ，係違反毒品危害防制條例第十條第一項之施用第一級毒品
    罪。其施用第一級毒品海洛因命前後分別持有海洛因之低度
    行為，應為施用之高度行為所吸收，均不另論罪。又被告前
    因搶奪、恐嚇及違反毒品危害防制條例等案件，經本院九十
    一年度聲字第一八一０號裁定定其應執行有期徒刑一年八月
    ，於九十三年一月十六日縮短刑期假釋出監（觀護結束日期
    為九十三年三月十二日），嗣因假釋期滿未經撤銷而視為執
    行完畢一節，有前開臺灣高等法院被告全國前案紀錄表一份
    附卷足憑，是其前受有期徒刑之執行完畢後，五年內再犯有
    期徒刑以上之本罪，為累犯，應依法加重其刑。爰審酌被告
    前因施用毒品案件，屢經觀察勒戒、強制戒治及法院科刑判
    決後，竟再為本件施用毒品犯行，足見其惡習已深，且戒絕
    毒癮之意志不堅，未能體悟施用毒品對自己、家人造成之傷
    害及社會之負擔，自屬可議；惟念其於犯後態度良好，並能
    坦承犯行及施用毒品本質上係屬戕害自身健康之行為，尚未
    直接危害他人，反社會性之程度應屬較低等一切情狀，量處
    如主文所示之刑，以資懲儆。另扣案被告使用過之注射針筒
    一支，經檢驗結果呈現海洛因之陽性反應，業如前述，因其
    內殘餘毒品已無法析離，應將之同視為第一級毒品無訛，從
    而不問屬於犯人與否，爰依毒品危害防制條例第十八條第一
    項前段規定沒收銷燬之。
據上論斷，應依刑事訴訟法第二百七十三條之一第一項、第二百
九十九條第一項前段，毒品危害防制條例第十條第一項、第十八
條第一項前段，刑法第十一條、第四十七條，判決如主文。
中　　華　　民　　國　　94　　年　　4 　　月　　1 　　日
                  刑事第十七庭  法　官 陳明呈
以上正本證明與原本無異。
如不服本判決，應於收受送達後10日內向本院提出上訴書狀。
中　　華　　民　　國　　94　　年　　4 　　月　　1 　　日
　　　　　　　　　　　　　      書記官 林明忠
附錄本判決論罪科刑之法條：
毒品危害防制條例第十條
施用第一級毒品者，處六月以上五年以下有期徒刑。
施用第二級毒品者，處三年以下有期徒刑。
